【裁判字號】    97,上訴,2665
【裁判日期】    971210
【裁判案由】    違反毒品危害防制條例
【裁判全文】
臺灣高等法院臺中分院刑事判決        97年度上訴字第2665號
上  訴  人
即  被  告  甲○○
                    （現於臺灣臺中監獄臺中分監執行中）
上列上訴人因違反毒品危害防制條例案件，不服臺灣臺中地方法
院97年度訴字第2622號中華民國97年9月22日第一審判決（起訴
案號：臺灣臺中地方法院檢察署97年度撤緩毒偵字第2號），提
起上訴，本院判決如下：
    主  文
原判決關於甲○○被訴於民國97年1月21日10時許施用第一級毒
品，於97年1月22日17至18時許施用第一級毒品，及定應執行刑
部分，均撤銷。
甲○○被訴前開貳次施用第一級毒品部分，均無罪。
其餘上訴駁回。
    事  實
一、甲○○前曾於民國93年間因施用毒品案件，經裁定送觀察勒
    戒後，認有繼續施用毒品之傾向，續入戒治處所施以強制戒
    治，於94年3月2日停止戒治並交付保護管束，保護管束期間
    於94年7月5日期滿未經撤銷視為執行完畢。上開施用毒品案
    件並經檢察官提起公訴，經法院判處有期徒刑10月，減為有
    期徒刑5月確定，於96年7月16日縮刑期滿執行完畢出監。詎
    仍不知悔改，於前開視為強制戒治執行完畢釋放後5年內，
    復基於施用第一級毒品海洛因之犯意，於97年1月23日10時
    許，在其臺中市北屯區長生巷10號居處，以將毒品海洛因攙
    入香菸內點火施用之方式，施用海洛因1次。又另行基於施
    用第二級毒品安非他命相類製品即甲基安非他命之犯意，於
    97年1月21或22日，在其上開居處內，以將甲基安非他命放
    在玻璃球管內，下以火燒烤吸食其煙霧之方式，施用甲基安
    非他命1次。嗣於97年1月23日14時許，在臺中縣太平市○○
    路67巷口對面為警查獲，並扣得第一級毒品海洛因2包（驗
    餘淨重各0.1755公克、0.1757公克），經採其尿液送驗，結
    果呈嗎啡、甲基安非他命、安非他命均陽性反應，而悉上情
    。
二、案經臺中縣警察局太平分局報告臺灣臺中地方法院檢察署檢
    察官偵查起訴。
    理  由
一、按被告以外之人於審判外之陳述，雖不符合同法第159條之1
    至第159條之4規定，但經當事人於審判程序同意作為證據，
    法院審酌該言詞陳述或書面陳述作成時之情況，認為適當者
    ，亦得為證據。當事人、代理人或辯護人於法院調查證據時
    ，知有第159條第1項不得為證據之情形，而未於言詞辯論終
    結前聲明異議者，視為有前項之同意，刑事訴訟法第159 條
    之5分別定有明文。本案下列引用之證據資料，檢察官、被
    告均未聲明異議，本院審酌上開證據資料作成時之情況，尚
    無違法不當及證明力明顯過低之瑕疵，以之作為證據應屬適
    當，揆諸前開規定，均有證據能力。
二、訊據上訴人即被告（下簡稱被告）甲○○對於上開犯罪事實
    均坦承不諱，被告為警查獲後經採其尿液送驗結果，亦呈現
    嗎啡、甲基安非他命、安非他命均陽性反應，有中山醫學大
    學附設醫院檢驗科藥物檢測中心出具之尿液檢驗報告（見毒
    偵卷第30頁）、臺中縣警察局太平分局毒品尿液真實姓名對
    照表在卷（見警卷）可稽；復有查獲當日在其身上起獲疑似
    毒品海洛因之白色粉末2包可徵，經將上開白色粉末送鑑定
    結果，確為海洛因無誤，驗餘淨重各0.1755公克、0.1757公
    克，亦有行政院衛生署草屯療養院鑑定書1份在卷（見毒偵
    卷第23頁）可徵，足見被告上開自白確與事實相符。又被告
    前曾於93年間因施用毒品案件，經裁定送觀察勒戒後，認有
    繼續施用毒品之傾向，續入戒治處所施以強制戒治，於94年
    3月2日停止戒治並交付保護管束，保護管束期間於94年7月5
    日期滿未經撤銷視為執行完畢等節，有臺灣高等法院被告前
    案紀錄表1份在卷佐參。其於前開視為強制戒治執行完畢釋
    放後5年內，再犯本案施用毒品之罪，依毒品危害防制條例
    第23條第2項規定，自應依法論科。本件事證業臻明確，被
    告犯行堪以認定。
三、核被告所為，係犯毒品危害防制條例第10條第1項、第2項之
    施用第一級、第二級毒品罪。被告為施用第一級、第二級毒
    品而持有各該毒品之低度行為，應為嗣後施用之高度行為所
    吸收，均不另論罪。又其前於93年間因施用毒品案件，經法
    院判處有期徒刑10月，減為有期徒刑5月確定，於96年7月16
    日縮刑期滿執行完畢出監等節，亦有前開紀錄表可參，其於
    前開有期徒刑執行完畢後，5年內故意再犯本件有期徒刑以
    上之2罪，均為累犯，均應依刑法第47條第1項規定加重其刑
    。被告所犯前開2罪，犯意各別，行為互異，應予分論併罰
    。
四、原審認被告於97年1月23日10時許施用第一級毒品海洛因、
    及於同年月21日或22日施用第二級毒品安非他命相類製品即
    甲基安非他命之犯行罪證明確，依毒品危害防制條例第10條
    第1項、第2項、第18條第1項前段，刑法第11條、第47條第1
    項規定，並審酌一切情狀，就其所犯該次施用第一級毒品罪
    處有期徒刑8月，所犯施用第二級毒品罪處有期徒刑4月，並
    諭知扣案之毒品海洛因2包（含與海洛因無法析離之外包裝
    ，驗餘淨重各0.1755公克、0.1757公克）均沒收銷燬之，其
    認事用法均無違誤，量刑亦稱妥適，被告此部分上訴意旨謂
    原審量刑過重，為無理由，自應予以駁回。
五、公訴意旨另認：被告除於上開時地施用毒品海洛因外，另有
    於97年1月21 日10時許、97年1月22日17至18時許，施用海
    洛因各1次之犯行。按「被告之自白，非出於強暴、脅迫、
    利誘、詐欺、疲勞訊問、違法羈押或其他不正之方法，且與
    事實相符者，得為證據。」「被告或共犯之自白，不得作為
    有罪判決之唯一證據，仍應調查其他必要之證據，以察其是
    否與事實相符。」刑事訴訟法第156條第2項定有明文；而「
    刑事訴訟法第156條第2項規定，被告雖經自白，仍應調查其
    他必要之證據，以察其是否與事實相符。立法目的乃欲以補
    強證據擔保自白之真實性；亦即以補強證據之存在，藉之限
    制自白在證據上之價值。而所謂補強證據，則指除該自白本
    身外，其他足資以證明自白之犯罪事實確具有相當程度真實
    性之證據而言。雖其所補強者，非以事實之全部為必要，但
    亦須因補強證據與自白之相互利用，而足使犯罪事實獲得確
    信者，始足當之。」（最高法院74年臺覆字第10號判例參照
    ）。本案被告於97年1月23日14時許為警查獲，經採其尿液
    送驗固呈現嗎啡陽性反應，有前開尿液檢驗報告1份可參，
    惟與查獲當時扣得之毒品海洛因2包，均僅能作為被告於查
    獲前最近1次即97年1月23日10時許施用毒品海洛因犯行之補
    強證據，而認定被告該次自白施用犯行與事實相符。雖其尿
    液檢出嗎啡濃度達63953ng/ml，高於闕值濃度300ng/ml甚多
    ，亦僅能證明被告該次施用毒品接近採尿時間、尚未及代謝
    完成所致，然仍只能認定其於該次施用毒品之佐證。至公訴
    意旨認被告除該次外，另有2次施用海洛因犯行等語，此部
    分雖迭經被告自偵訊、原審及本院審理均供承在卷，仍屬被
    告唯一自白，並無其他積極證據足資佐證，尚難認其此部分
    自白與事實相符，此2部分施用毒品犯行公訴人舉證尚有不
    足，此外，復查無其他積極明確之證據足資認定被告有公訴
    人所指之此部分犯行，不能證明被告犯罪，原審未為詳查，
    遽對被告論罪科刑，自有未當。被告上訴意旨以其僅1次驗
    尿，不得認定其有施用3次第一級毒品等語，指摘原判決不
    當，為有理由，自應由本院將原判決關於97年1月21日10 時
    許，及於97年1月22日17時至18時許，各施用第一級毒品海
    洛因部分予以撤銷，其定應執行刑亦失所附麗，併予撤銷，
    併就其被訴於97年1月21日10時許、97年1月22日17至18 時
    許之2次施用第一級毒品犯行部分，以不能證明被告犯罪，
    而為其無罪之諭知。
據上論斷，依刑事訴訟法第368條、第369條第1項前段、第364條
、第301條第1項，判決如主文。
本案經檢察官乙○○到庭執行職務。
中    華    民    國    97    年    12    月    10    日
            刑事第九庭    審判長法  官  江  德  千
                                法  官  康  應  龍
                                法  官  賴  妙  雲
施用第一級毒品部分得上訴。
施用第二級毒品部分不得上訴。
以上正本證明與原本無異。
如不服本判決應於收受送達後10日內向本院提出上訴書狀，其未
敘述上訴理由者，並得於提起上訴後10日內向本院補提理由書（
均須按他造當事人之人數附繕本）「切勿逕送上級法院」。
                                書記官  蘇  昭  文
中    華    民    國    97    年    12    月    10    日
【毒品危害防制條例第10條第1項、第2項】
第 10 條    施用第一級毒品者，處六月以上五年以下有期徒刑。
            施用第二級毒品者，處三年以下有期徒刑。


司法院資訊處製作；財團法人民間司法改革基金會備份。
